Var

07 87 46 15 97

**** 04 94 60 00 34



Autonome et rigoureux, mes 27 années d'expériences professionnelles dans le domaine artistique m'ont permis de renforcer mes acquis et d'appréhender les différents outils et techniques de dessin.

Passionné d'informatique, j'ai découvert par hasard l'automatisation de tâches, ce qui m'a amené à commencer à me former aux différents langages (HTLM, CSS, JavaScript, php, python, sql ...). En quête de nouveaux challenges, ayant le goût d'apprendre et une forte aptitude à acquérir de nouvelles connaissances, je viens de suivre une formation intense de Développeur Web pour proposer mes services de création de sites web en freelance ou intégrer une équipe. Sachant travailler à la fois de manière autonome ou en équipe, ayant un esprit d'analyse et étant créatif, je m'épanouis dans des environnements dynamiques grâce à ma capacité à comprendre et à résoudre des problèmes complexes pour atteindre des objectifs fixés.

COMPETENCES

- Rigoureux
- Réalisation de dessins et croquis
- Esprit d'analyse et créatif
- Gestion du stress
- Gestion de projet
- Motivé
- Sens de l'initiative
- Sens aigu de la logique
- Curieux
- Soif de connaissance pour améliorer ses compétences
- Passionné d'informatique
- Esprit d'équipe

LANGUES

Anglais (niveau Elémentaire A2)

PHILIPPE MATHIEU

Développeur Web

FORMATIONS

- Formation intense (plein temps) Développeur Web à OpenClassrooms : mars 2022 à novembre 2022
- Institut d'Hygiène et Médecine à Toulon (83) 1987 1991 Etude de Naturopathie, Section Biothérapie et Iridologie
- Niveau Baccalauréat S 1983
- Service Militaire à la B.O.M.A.P. (Base Opérationnelle Mobile Aéroportée) de Toulouse, en tant que Secrétaire Chiffreur 1985 1986
- Stage de peintre en Lettres, Toulon (83) 1987
- Etudiant à l'Ecole Des Beaux-Arts 1983 1985

CERTIFICATS

Certification Professionnelle *en cours* Niveau 5 (Bac+2) en tant que **Développeur Web** à OpenClassrooms

Certificats de réussite obtenus pour des cours suivis dans le secteur du Développement proposé par *OpenClassrooms* :

- Apprenez à créer votre site web avec HTLM5 et CSS3
- Apprenez les bases du langage Python
- Gérer du code avec Git et GitHub
- Apprenez à programmer avec JavaScript
- Apprenez à utiliser une ligne de commande dans un terminal
- Concevez votre site web avec PHP et MySQL
- Adoptez une architecture MVC en PHP
- Apprenez la programmation orienté objet avec Python
- Mettez en place votre environnement front-end
- Transformez une maguette en site web avec HTML et CSS
- Dynamiser une page web avec des animations CSS
- Optimisez un site web existant
- Construisez un site e-commerce en JavaScript
- Construisez une API sécurisée
- Créer une application web d'un réseau social d'Entreprise avec React

PARCOURS PROFESSIONNEL

Caricaturiste à La Maison Des Artistes (1995 - 2023)

- Réalisation de Caricatures sur le vif en périodes estivales sur divers marchés nocturnes.
- Animations en Caricatures pour des mariages, anniversaires...
- Création de Caricatures et Portraits d'Arts pour des particuliers
- Décorations sur panneaux et vitrines

Négociateur immobilier Agence AXIM (1994 – 1995)

Vendeur Centrale du Meuble (1993)

Agent de sécurité C.M.A.S. (1991 – 1992)